Minutes et répertoires du notaire Thomas PÉRIER, 22 novembre 1543 - 2 juin 1589 (étude XI)
Archives nationales
- Minutes de Thomas PÉRIER, 22 avril 1542 - 5 novembre 1618; MC/ET/XI/22 - MC/ET/XI/72
  - Minutes. 1565, 24 avril - 1566, 13 avril, 24 avril 1565 - 13 avril 1566; MC/ET/XI/43; registre
    - Bail à Jean-Antoine de Baïf d'une maison sur les fossés entre les portes Saint-Jacques et Saint-Marcel., 16 mai 1565; MC/ET/XI/43
      [au bas de l'acte :] Faict double l'an mil Vc LXV, le merdredi XVIe jour de may. Et depuis non accordé.
      Documents du Minutier central des notaires de Paris, Ronsard et ses amis [288 actes], par Madeleine Jurgens, à partir des dépouillements de Xenia Pamfilova, Paris, Archives nationales, 1985, p. 136, notice n° 43 (instrument de recherche imprimé dématérialisé, certaines notices sont plus détaillées dans la version intégrale accessible en ligne par la rubrique 'Autres instruments de recherche', voir contexte dans le Plan d’orientation général - Notaires de Paris, guides thématiques du Minutier).
      Baïf, Jean-Antoine de
    - Bail pour 3 ans par Claude Fauchet, conseiller au Châtelet, à Perette Couton, veuve de Jean Delaistre, marchand, d'un maison sise place Maubert, moyennant 170 l.t. de loyer annuel., 4 juillet 1565; MC/ET/XI/43
      bail; Maubert (place); Fauchet, Claude; Couton, Perette; Delaistre, Jean; magistrat; commerçant
    - Quittance de Florentin Regnart et autres marguilliers de l'église Saint-Etienne-du-Mont, à Claude Fauchet, conseiller au Parlement, pour la somme de 600 l.t. versée par ledit Fauchet à titre de rachat d'une rente de 50 l.t. constituée à cette église le 22 juillet 1557 par Nicole Fauchet, procureur au Châtelet père défunt dudit Claude, devant Cartault, notaire à Paris., 4 juillet 1565; MC/ET/XI/43
      quittance; Saint-Etienne-du-Mont (église); Regnart, Florentin; Fauchet, Claude
    - Vente par Claude Fauchet, conseiller au Châtelet, à Jean Vernon, marchand savetier, de tout droit que le vendeur peut avoir sur une maison sise rue des Trois-Portes, à l'enseigne du Cheval-Vert, dans la censive de l'abbaye Sainte-Geneviève-du-Mont, moyennant 720 l.t.., 4 juillet 1565; MC/ET/XI/43
      acte de vente; Trois-Portes (rue des); Fauchet, Claude; Vernon, Jean; magistrat; commerçant
  - Minutes. 1570, MC/ET/XI/44; registre
    - Résiliation par Marguerite de Laval au nom de Jean Dorat, son mari, de bail d'une portion de maison rue Bordelle., 13 février 1570; MC/ET/XI/44
      Marguerite de Laval, femme de Maistre Jehan Dorat, lecteur et poete du roy, demourant à present ès faulxbourgs de la porte Sainct-Victor de ceste ville de Paris, soy disant de luy auctorisée et avoir charge expresse de faire et passer le contenu cy-après, confesse avoir renoncé et par ces presentes renonce au prouffict de Jacques Maçon, marchant et bourgeois de Paris, à ce present et acceptant du temps et espace de trois ans qui resteront à parachever au jour de Pasques prochainement venant du bail qui, dès le sixiesme jour d'apvril mil Vc soixante neuf fut par led. Macon faict aud. Dorat du jour de Pasques lors prochain venant jusques à quatre ans après ensuyvans de huict chambres avec les estudes desd. chambres et aultres aisances et apartenances, le tout faisant portion de l'hostel du Fer à cheval sciz rue Bordelle où led. Macon est demourant, consentant que icelluy Maçon face et dispose desd. choses qui ainsi avoient esté baillées aud. tiltre de louage aud. Dorat, dès led. jour de Pasques prochainement venant ainsy que bon luy semblera et que icelluy Macon preigne et recoipve tous et chascuns les louages qui sont et seront deubz et escherront aud. jour de Pasques prochainement venant des locatifz demourans èsd. huict chambres et aultres appartenances de lad. maison hors mys le louage qui est et sera deu aud. jour de Pasques prochainement venant à cause de l'une des chambres par Jehan Rousset que occuppe et tiendra lad. chambre jusques aud. jour.
      Et si a lad. de Laval delaissé et delaisse aud. Maçon une couche de bois de chesne telle qu'elle est en l'une desd. chambres et qui apartenoict aud. Dorat, pour en faire par icelluy Maçon aussi ce que bon luy semblera.
      Et lequel Maçon, pour ce present et acceptant comme dict est, a confessé et confesse avoir eu et receu dud. Dorat par les mains de lad. de Laval, sad. femme, qui luy a payé trente livres tournois en douze pieces de XXXVI solz tournoiz chascuns testons et douzains, le tout bon etc, et qui est assavoyr vingtz livres tournoiz pour le terme qui sera deu par led. Dorat et escherra aud. jour de Pasques prochainement venant à cause du louage desd. chambres, estudes et aultres apartenances de lad. maison et dix livres tournoiz avec lesd. louages qui seront deubz par lesd. locatifz de present demourans èsd. chambres aud. jour de Pasques prochainement venant pour les dommaiges et interestz que led. Maçon pretendoit et eust peu pretendre contre led. Dorat pour ne voulloir tenir lesd. lieulx qui ainsy luy auroient esté baillez aud. et pour led. temps, ensemble pour les reparations et aultres choses qui pourroient estre necessaires à faire aud. jour de Pasques prochain èsd. chambres et estudes et dont led. Macon pourroit faire demande et action aud. Dorat, et sy demeure nul le proces qu'ilz avoient l'un contre l'autre pour raison de ce, sans despens, dommages ne interestz tant d'une part que d'autre.
      Et oultre, a led. Macon quicté et deschargé, quicte et descharge Toussainctz Boulan, maistre chandelier de suif à Paris, de la promesse et obligation qu'il avoit faicte aud. Maçon pour led. Dorat de payer à icelluy Maçon le pris dud. bail qui estoit de IIIIxx livres tournois par an au deffault de paier led. pris par led. Dorat dont etc, quictant etc, promectant etc, obligeant chascun en droict soy et l'un envers l'aultre, renonçant etc.
      Faict et passé double l'an mil Vc soixante-dix le lundi treizeiesme jour de febvrier.
      FARDEAU [notaire] PÉRIER [notaire]
      Documents du Minutier central des notaires de Paris, Ronsard et ses amis [288 actes], par Madeleine Jurgens, à partir des dépouillements de Xenia Pamfilova, Paris, Archives nationales, 1985, p. 292, notice n° 161 (instrument de recherche imprimé dématérialisé, certaines notices sont plus détaillées dans la version intégrale accessible en ligne par la rubrique 'Autres instruments de recherche', voir contexte dans le Plan d’orientation général - Notaires de Paris, guides thématiques du Minutier).
      Laval, Marguerite de; Dorat, Jean
    - Bail par François PEIRARD, chantre et chanoine en l'église Saint-Etienne de Troyes, d'une maison, petite cour sise rue Saint-Victor, où pend pour enseigne L'Annonciation Notre-Dame, pour 3 ans et 50 livres t. par an., 3 mars 1570; MC/ET/XI/44
      bail; Troyes (Aube); Saint-Victor (rue); Peirard, François; chanteur; chanoine
    - La décoration sculptée du choeur: statues de saint Jacques le Majeur et saint Jean-l'Évangéliste par Germain Pilon. - Promesse de Germain Pilon, sculpteur demeurant au grand Nesle, à Girard Chassebras, marchand apothicaire et épicier, bourgeois de Paris (...). [Eglise Saint-Etienne-du-Mont], 3 avril 1570 - 22 août 1570; MC/ET/XI/44; fol. 119 v°
      Les deux images devront être rendues, peintes et assises sur les lieux pour la fête de la mi-août au plus tard, à la charge pour le sculpteur de fournir les matières et ' estofes ' nécessaires, et moyennant 50 écus d'or, dont 10 lui ont été payés par avance en présence des notaires.
      Dans la marge: 1570, 8 juillet. Quittance par G. Pilon de 58 livres tournois.
      1570, 22 août. Autre quittance de 30 livres tournois.
      Documents du Minutier central des notaires de Paris, Histoire de l'art au XVIe siècle (1540-1600) [525 actes], par Catherine Grodecki, tome I, Architecture, vitrerie, menuiserie, tapisserie, jardins, Paris, Archives nationales, 1985, p. 175, notice n° 223 (instrument de recherche imprimé dématérialisé, certaines notices sont plus détaillées dans la version intégrale accessible en ligne par la rubrique 'Autres instruments de recherche', voir contexte dans le Plan d’orientation général - Notaires de Paris, guides thématiques du Minutier).
      Pilon, Germain; Chassebras, Girard
    - Bail par Jean-Antoine de Baïf des revenus du prieuré de Saint-Sulpice de Marignac., 22 avril 1570; MC/ET/XI/44
      Noble et discrette personne Maistre Anthoyne de Baïf, prieur de Sainct-Sulpice de Marignac en Xaintonge, confesse avoir baillé à tiltre de ferme et pension d'argent du jour d'huy jusques à ung an prochain venant et promect garantir à Maistre Jacques de La Court, chanoine de Sainctes, à ce present preneur aud. tiltre pour luy led. temps durant tous et chacuns les fruitcz. proffictz, revenuz et esmolumens aud. sieur bailleur à cause de sondict prieuré appartenans, sans aucune chose en excepter ne reserver pour en joyr etc.
      Ces bail et prinse faictz moyennant la somme de quatre cens livres tournoiz que led. preneur en a promis sera tenu, promect, gaige bailler et payer audict bailleur ou au porteur assavoir trois cens livres tournoiz dedans le premier jour de juillet prochain venant, en ceste ville de Paris en l'hostel dud. bailleur, et le reste montant cent livres tournoiz au jour et feste de Noel. Et sera tenu led. porteur payer et acquicter toutes et chacunes les charges dont led. prieur est tenu et chargé et en acquicter led. bailleur sans dyminution dud. pris; mesmes, sera led. preneur tenu payer les deniers qui ont acoustumé d'estre payées sur led. prieuré qui neantmoings luy seront desduictz sur le dernier payement montant, comme dict est, cent livres tournoiz. Et lequel bailleur, oultre, a faict et constitué son procureur led. preneur auquel il a donné et donne pouvoir et puissance de poursuivre, pourchasser, faire venir ens et recevoir tous et chascuns les deniers et autres choses quelzconques qui sont de present et pourront estre deues aud. sieur bailleur à cause de sond. prieuré par ceulx qui ont prins et perceuz les fruictz d'icelluy, du receu soy tenir pour contant et en faire et passer telle quictance que besoing sera. Car ainsy etc. Promectant etc, obligeant chascun en droict soy et l'un envers l'autre etc, renonçant etc.
      Faict et passé double, l'an mil Vc soixante-dix le samedy vingt-deuxiesme jour d'avril.
      Documents du Minutier central des notaires de Paris, Ronsard et ses amis [288 actes], par Madeleine Jurgens, à partir des dépouillements de Xenia Pamfilova, Paris, Archives nationales, 1985, p. 138, notice n° 45 (instrument de recherche imprimé dématérialisé, certaines notices sont plus détaillées dans la version intégrale accessible en ligne par la rubrique 'Autres instruments de recherche', voir contexte dans le Plan d’orientation général - Notaires de Paris, guides thématiques du Minutier).
    - Bail pour 6 ans par Charles de Ronsard, abbé commendataire de la Sainte-Trinité de Tiron, étant à présent à Paris logé rue du Buloir, à Nicolas Veau, tailleur d'habits, et Pierre Delacroix, patissier, d'une maison sise rue Saint-Antoine, moyennant 70 l.t. par an., 28 avril 1570; MC/ET/XI/44; Fol.152
      bail; Saint-Antoine (rue); Bouloir (rue du); Ronsard, Charles de; Veau, Nicolas; Delacroix, Pierre; abbé; tailleur d'habits
    - Bail pour 4 ans par Pierre de Gonzalès, dit Dom Pedro, sauvage du roi, rue Saint-Victor, d'une chambre dans une maison, rue Saint-Honoré, au prix de 66 sols t., jusqu'au jour de la Saint-Jean-Baptiste prochain, et à partir de la somme de 20 l.t. par an., 2 mai 1570; MC/ET/XI/44
      bail; Saint-Victor (rue); Gonzalès, Pierre (1537?-1618?)
    - Statue de saint André par Germain Pilon. - Autre promesse de Germain Pilon, sculpteur du Roi, à André Le Roux, conseiller du Roi et auditeur en sa chambre des comptes à Paris (...). [Eglise Saint-Etienne-du-Mont], 9 mai 1570 - 8 août 1570; MC/ET/XI/44; fol. 169 v°
      La statue devra être rendue et posée pour la Saint-Remy prochaine, moyennant le prix de 25 écus d'or soleil, dont 10 écus ont été payés comptant à G. Pilon en présence des notaires.
      Dans la marge: 1570, 8 août. Quittance par G. Pilon pour 7 écus d'or soleil.
      Documents du Minutier central des notaires de Paris, Histoire de l'art au XVIe siècle (1540-1600) [525 actes], par Catherine Grodecki, tome I, Architecture, vitrerie, menuiserie, tapisserie, jardins, Paris, Archives nationales, 1985, p. 175, notice n° 224 (instrument de recherche imprimé dématérialisé, certaines notices sont plus détaillées dans la version intégrale accessible en ligne par la rubrique 'Autres instruments de recherche', voir contexte dans le Plan d’orientation général - Notaires de Paris, guides thématiques du Minutier).
      Pilon, Germain; Le Roux, André
    - Statue de saint Simon par Germain Pilon. - Autre promesse de Germain Pilon à Étienne Quartier, marchand apothicaire et épicier, bourgeois de Paris (...). [Eglise Saint-Etienne-du-Mont], 29 mai 1570 - 14 avril 1571; MC/ET/XI/44; fol. 190
      Elle devra être mise en place, peinte et achevée avant la Saint-Martin d'hiver au plus tard moyennant 27 écus 1/2 d'or soleil, dont 12 ont été donnés par avance au sculpteur en présence des notaires.
      Dans la marge: 1571, 14 avril. Quittance par G. Pilon pour la somme restant à lui payer du marché.
      Documents du Minutier central des notaires de Paris, Histoire de l'art au XVIe siècle (1540-1600) [525 actes], par Catherine Grodecki, tome I, Architecture, vitrerie, menuiserie, tapisserie, jardins, Paris, Archives nationales, 1985, p. 176, notice n° 225 (instrument de recherche imprimé dématérialisé, certaines notices sont plus détaillées dans la version intégrale accessible en ligne par la rubrique 'Autres instruments de recherche', voir contexte dans le Plan d’orientation général - Notaires de Paris, guides thématiques du Minutier).
      Pilon, germain; Quartier, Etienne
    - Bail pour 6 ans par Charles de Ronsard, abbé de la Sainte-Trinité de Tiron, diocèse de Chartres, à Marie Lebrun, veuve de feu André de Rige, avocat au Châtelet, et à Girard Bendin, tailleur d'habits, d'une maison et cour, sise rue Pastourelle, moyennant 80 l.t. payables en 4 termes., 6 juin 1570; MC/ET/XI/44; Fol.204
      bail; Pastourelle (rue); Ronsard, Charles de; Lebrun, Marie; Rige, André de; Bendin, Girard; abbé; avocat au parlement (Ancien Régime); tailleur d'habits
    - Testament de Guillaume Galland, principal du college de Boncourt., 18 juillet 1570 - 19 juillet 1570; MC/ET/XI/44
      Testament de Guillaume Galland, conseiller et aumonier ordinaire du roi, maître et principal du college de Boncourt, étant au lit malade.
      Élection de sepulture en la chapelle du collège, 'auprès du corps et os de mon frere, Me Pierre Galland'.
      Legs d'habits de deuil à ses neveux et à ses serviteurs qui assisteront à l'enterrement.
      Clause portant continuation de l'exécution du testament et des legs accordés par Pierre Galland.
      Attribution de rentes pour la fondation des 2 bourses aux enfants de Saint-Venant et Haveskerque et l'augmentation des bourses anciennes.
      Legs de 300 livres à chacune des filles de Jean, Guillaume, Marie et Jeanne Caron, le jour de leur mariage.
      Legs de 60 livres tournois de rente à Guillaume Chauveau, fils de Marie Caron, pour l'entretenir aux études.
      Legs à Guillaume Bessault des héritages achetés au lieu d'Auvilliers et d'une rente de 100 livres tournois.
      Ordre de rachat au denier douze du legs de 60 livres de rente fait à Philippe Galland 'estant parvenu en aage'.
      Nomination des héritiers à qui reviendront ses biens: Jeanne Galland, sa soeur, veuve de Jean Legrand, demeurant à Saint-Venant et ses enfants, les enfants de feue Marguerite Galland, autre soeur, femme d'Augustin Louchard.
      Remise de leurs dettes à Jean et Guillaume Caron, ses neveux, 'moiennant qu'ils ne puissent riens quereller au legitime pretendu en la succession de feu Me Guillaume Galland dict Voisin, pretendu filz bastard dud feu Me Pierre Galland dont leur mere a commancé et tient en procès led. testateur'.
      Legs de 25 livres de rente à Léon de Coulomp, son filleul.
      Legs de 25 livres de rente à Guillaume Guérin, autre filleul.
      Legs aux pauvres de Vitry-sur-Seine des 25 ou 40 livres à lui dues par les habitants du lieu.
      Legs de 300 livres à la bourse commune et au bureau des pauvres de Paris.
      Legs de 50 livres à de pauvres étudiants.
      Legs de 50 livres à Charles, son laquais, pour l'entretenir aux études.
      Legs de 50 livres aux habitants pauvres de Saint-Venant et Havesquerque.
      Legs de 20 livres aux pauvres des rues des Morfondus et de Montauban.
      Legs de 20 livres à la fabrique Saint-Étienne-du-Mont.
      Legs à M. Lesueur, conseiller au parlement, de la moitié d'une cedule.
      Paiement des gages au président et premier regent du college.
      Legs de 2 écus soleil aux régents du collège pour leur récréation le jour de son enterrement.
      Paiement de leurs gages à Messieurs Pietre, Bailly et Rochon qui l'ont soigné.
      Legs de 60 sols tournois à Catherine Laudejoie, sa garde.
      Legs de 15 livres à Me Armand, son chapelain, outre ses gages et une de ses robes et de ses paires de chausses.
      Legs de 50 livres à chacune des filles de Jean de Coulomp, son procureur au Chatelet, lorsqu'elles se marieront.
      Legs d'un écu d'or soleil à chacun des boursiers et au portier du college.
      Legs de 2 écus pour conduire Zacharie Duval en son pays.
      Choix pour ses executeurs testamentaires de M. Lesueur, conseiller au parlement, de Thomas de Bragelonne, lieutenant criminel en la prévôté de Paris, de Me Philippe Hémon, avocat au Chatelet, de Me Nicole Gaultier, principal du collège d'Arras et de Me Jean de Coulomp, procureur au Châtelet.
      A la suite:
      1570, 19 juillet. Legs de 100 écus d'or soleil à Nicole Gaultier, principal du college d'Arras.
      Legs de 25 livres à son filleul, fils de son fermier de Vitry, lors de son mariage.
      Remise à M. Lopin, conseiller au parlement, de la moitié de sa dette et sur l'autre moitié sera aumoné 100 écus d'or soleil à des pauvres filles à marier.
      Documents du Minutier central des notaires de Paris, Ronsard et ses amis [288 actes], par Madeleine Jurgens, à partir des dépouillements de Xenia Pamfilova, Paris, Archives nationales, 1985, p. 366, notice n° 244 (instrument de recherche imprimé dématérialisé, certaines notices sont plus détaillées dans la version intégrale accessible en ligne par la rubrique 'Autres instruments de recherche', voir contexte dans le Plan d’orientation général - Notaires de Paris, guides thématiques du Minutier).
      Galland, Guillaume
    - Foi et hommage prêtés par Jean de Maumont, docteur en droits, principal du collège Saint-Michel, et les boursiers du collège, à Pierre de Gondi, évêque de Paris, à cause du fief d'Armigny; aveu et dénombrement., 20 juillet 1570; MC/ET/XI/44
      déclaration féodale; Maumont, Jean de; Gondi, Pierre de; directeur d'établissement d'enseignement; enseignant; docteur d'université; évêque
    - Bail de la pédagogie en grammaire et ès arts à Pierre de Lamer, maître ès arts, par Richard Chollet, principal à La Marche, Nicolas Grisart, et Nicolas Touret, chapelains à La Marche., 24 juillet 1570; MC/ET/XI/44
      bail; Chollet, Richard; Grisart, Nicolas; Lamer, Pierre de; enseignant; directeur d'établissement d'enseignement; enseignant
    - Richard Dongnion, Simon Houllion, François Tournois, Pantaléon Thévenin, François de Poligny, Perrin Pierlot, François Macon, Claude Laudet, Nicolas Laroche, Louis Jolly, Philippe Jacquart, Nicolas Huguenin, tous boursiers au collège de La Marche. Bail de pédagogie en grammaire et ès arts, à Pierre de Lamer, maître ès arts., 24 juillet 1570; MC/ET/XI/44
      bail; La Marche (collège de); Dongnion, Richard; Houllion, Simon; Tournois, François; Thévenin, Pantaléon; Poligny, François de; Pierlot, Perrin; Macon, François; Laudet, Claude; Laroche, Nicolas; Jolly, Louis; Jacquart, Philippe; Huguenin, Nicolas; Lamer, Pierre de; étudiant; enseignant
    - Cressé (Laurent), marchand bourgeois de Paris, à cause d'Ysabeau de BRIMINEL, sa femme Titre nouvel et 29 août 1570 - III/C/III - II/C/IIII/XX/X/III, 19 août 1570; MC/ET/XI/44
      titre nouvel; Cressé, Laurent; Briminel, Ysabeau de; commerçant
    - Transaction entre Pierre de Ronsard et Florentin Regnar au sujet des revenus du prieuré de Croix-Val., 22 octobre 1570; MC/ET/XI/44
      Furent presens en leurs personnes nobles hommes Maistre Florentin Regnar, conseiller du roy en sa court de parlement et president ès enquestes d'icelle, prieur du prieuré de Croyval, diocese du Mans, membre deppendant de l'abbaye de Tiron, ordre de sainct Benoist, diocese de Chartres, en son nom d'une part, et Maistre Pierre Ronsart, conseiller et aumosnyer ordinaire du roy, aussi en son nom, d'autre part, disans lesd. parties mesmement led. Maistre Florentin Regnar que dès le moys d'apvril dernier passé permutation auroit esté faicte et accordée entre lesd. de Ronsart et Regnar du prieuré du Chasteau-du-Loir que tenoit lors icelluy Regnar, dud. prieuré de Croyval, chanoinye et prebende de l'église Sainct-Martin de Tours, que tenoit lors led. de Ronsard, et pour ce que ledict Regnar n'estoit autrement informé de la valleur et revenu dudict prieuré de Croyval, led. de Ronsart luy auroit, par promesse signée de sa main, promis bailler et adresser ung fermier resseant solvable et bien cautionné pour prendre à tiltre de ferme d'icelluy Regnar ledict prieuré de Croyval, dont le bail se passeroit soubz scel roial, au pris et à la raison de six cens livres tournois par an rendables et paiables par tiers en ceste ville de Paris en la maison dud. Regnar, toutes charges desduictes et pour le temps de deux ans à commencer du jour d'icelle promesse ou pour tel temps qui restoit du bail dud. prieuré faict par led. Ronsard à Lois Lemaire, ou bien feroit led. Ronsard prendre par led. Lemere icelluy prieuré à ferme dud. Regnar pour led. temps et ausd. charges cy dessus declarées, et lequel fermier, soit led. Lemere ou aultre, en prenant lad. ferme dud. Regnar, seroit tenu luy avancer sur icelle la somme de deux cens livres tournois, qui se rabatroit et deduiroit sur icelle ferme par egalles portions sur lesd. deux années et les cinq cents livres qui resteroient par chascune d'icelles deux années se paieront à trois termes par chascune d'icelles, assavoir cent soixante six livres treize solz quatre deniers tournois le dernier jour de juillet lors prochain ensuivant, et pareille somme de cent soixante-six livres treize solz quatre deniers tournois le dernier jour de novembre après ensuivant, et autre pareille somme le dernier jour de mars aussi après ensuivant et ainsi continuer l'année subsequente. Laquelle promesse auroit esté faicte par led. Ronsard et signée en la presence de Amadis Jamyn, son serviteur; de satisfaire à laquelle led. Regnar auroit, le vingtiesme jour de septembre dernier passé, faict sommer et interpeller led. Ronsard pardevant notaires, protestant par led. Regnar, à faulte de ce faire par led. Ronsart, de pouvoir bailler sondict prieuré à ferme à telle personne et pour tel temps et à tel pris et charges qu'il pourroit et de repeter sur led. Ronsard, s'il le bailloit à moindre pris que de six cens livres tournois, ce qui se deffauldroit de lad. somme.